【裁判字號】    99,上更(二),305
【裁判日期】    990914
【裁判案由】    毒品危害防制條例
【裁判全文】
臺灣高等法院刑事判決             99年度上更(二)字第305號
上  訴  人
即  被  告  甲○○
選任辯護人  周德壎律師
上列上訴人因違反毒品危害防制條例案件，不服臺灣板橋地方法
院97年度訴字第484號，中華民國98年7月21日第一審判決（起訴
案號：臺灣板橋地方法院檢察署96年度偵字第22503號、第25000
號、96年度偵續字第498號、96年度毒偵字第7573號），提起上
訴，經判決後，由最高法院第2次發回更審，本院判決如下：
    主  文
原判決關於甲○○販賣第二級毒品予高偉鈞（即原審判決附表一
編號1至3），暨不另為無罪諭知部分，均撤銷。
甲○○無罪。
    理  由
一、起訴意旨略以：被告甲○○（綽號馬凱，關於96年3月7日7
    時57分許，在臺北縣新莊市○○路530號「半日閒泡沫紅茶
    店」斜對面之「頂好超市」，被告推由何世堯將價值新台幣
    （下同）1,000元之甲基安非他命交付給謝紫靈，但尚未收
    取價金（即本院上更 (一)判決附表一編號4）部分，原審判
    處有期徒刑7年6月，上訴後，經本院98年度上更 (一)字第5
    89號、最高法院99年度台上字第4208號判決上訴駁回而確定
    ），明知甲基安非他命係毒品危害防制條例管制之第二級毒
    品，依法禁止販賣，竟仍基於販賣甲基安非他命之犯意，先
    於不詳時間、地點，向不詳之人販入不詳價格、數量之甲基
    安非他命後，即以其所有0000000000電話作為聯繫工具：
（一）於如附表編號1所示之時間、地點，以6千元之價格販賣2
      公克之甲基安非他命予高偉鈞1次。復因同案被告何世堯
      （綽號阿堯，業經原審判決並定其應執行有期徒刑8年2月
      ，上訴後，經本院以98年度上訴字第3678號判決上訴駁回
      而確定）積欠向被告甲○○購買毒品之款項無法償還，遂
      同意依被告甲○○之指示交付毒品予他人，其等另基於販
      賣毒品之犯意聯絡，約定由同案被告何世堯依被告甲○○
      之指示交付毒品予他人，被告甲○○以前開電話，同案被
      告何世堯以000000000號電話分別作為聯絡工具，於附表
      編號2、3所示之時間、地點，先後以如附表編號2、3所示
      之方式、代價，販賣如附表編號2、3所載重量之甲基安非
      他命予高偉鈞2次。
（二）被告甲○○另亦於臺北縣板橋市○○路413巷11號4樓居所
      等地，由被告甲○○使用0000000000號及其他不詳行動電
      話門號；同案被告何世堯使用0000000000號、0000000000
      號及其他不詳行動電話門號，並持BENQ廠牌S80型及索尼
      愛立信廠牌K510i型手機各1支為販賣毒品之聯絡工具，以
      每公克約3,500元、8.5公克約18,000元不等之價格，多次
      共同販賣甲基安非他命予陳建安（綽號建安）、高偉鈞、
      謝紫靈（綽號阿布）、鍾坤霖及綽號「小慧」之女子等人
      ，並多由同案被告何世堯交付所販之甲基安非他命予購買
      者，偶由被告甲○○交付，藉此獲取不法利益。
（三）因認被告甲○○上開所為，均涉犯毒品危害防制條例第4
      條第2項販賣第二級毒品罪嫌云云。
二、按犯罪事實應依證據認定之，無證據不得認定犯罪事實，刑
    事訴訟法第154條第2項定有明文。又認定不利於被告之事實
    ，須依積極證據，苟積極證據不足為不利於被告事實之認定
    時，即應為有利於被告之認定；再認定犯罪事實所憑之證據
    ，雖不以直接證據為限，間接證據亦包括在內，然而無論直
    接或間接證據，其為訴訟上之證明，須於通常一般之人均不
    致有所懷疑，而得確信其為真實之程度者，始得據為有罪之
    認定；另刑事訴訟法第161條已於91年2月8日修正公布，其
    第1項規定：檢察官就被告犯罪事實，應負舉證責任，並指
    出證明之方法；因此，檢察官對於起訴之犯罪事實，應負提
    出證據及說服之實質舉證責任，倘其所提出之證據，不足為
    被告有罪之積極證明，或其指出證明之方法，無從說服法院
    以形成被告有罪之心證，基於無罪推定之原則，自應為被告
    無罪判決之諭知，最高法院30年上字第816號、76年台上字
    第4986號、92年台上字第128號著有判例可資參照。
三、復按施用毒品者所稱其向某人買受毒品之指證，不得作為有
    罪判決之唯一證據，仍須調查其他必要之證據，以察其是否
    與事實相符。良以毒品買受者之指證，依毒品危害防制條例
    第17條第1項規定供出毒品來源，因而查獲其他正犯或共犯
    者，減輕或免除其刑。其憑信性於通常一般人已有所懷疑，
    縱自形式上觀察，並無瑕疵，其真實性仍有待其他必要證據
    加以補強。而所謂必要之補強證據，固不以證明販賣毒品犯
    罪構成要件之全部事實為必要，但以與施用者之指證具有相
    當之關聯性，經與施用者之指證綜合判斷，已達於通常一般
    人均不致有所懷疑而得確信者，始足當之。
四、檢察官起訴意旨認被告甲○○涉犯上揭所載販賣第2級毒品
    罪嫌，無非係以：(一)被告甲○○、同案被告何世堯之供述；
    (二)證人陳建安、高偉鈞、謝紫靈等人於警詢及偵訊時之證述
    ；(三)被告甲○○所持用門號0000000000行動電話之監聽譯文
    ；(四)檢察官97年1月11日勘驗筆錄及行動電話螢幕翻拍照片
    等，為其主要論據。
五、訊據上訴人即被告甲○○堅詞否認涉有此部分販賣第二級毒
    品犯行，並辯稱：本件在偵查中，檢察官本來為不起訴處分
    ，理由非常清楚，但是發回續行偵查時，檢察官將之起訴，
    此起訴不夠嚴謹，原審法官就曾命檢察官補正，可證起訴太
    過勉強。由同案被告何世堯的警詢筆錄勘驗得知，沒有踐行
    刑事訴訟法相關規定，且在訊問過程中屬疲勞訊問，故認為
    沒有證據能力。另本件原審判被告有販賣3次安非他命主要
    根據高偉鈞、何世堯的證詞。高偉鈞部分，我們主張其警詢
    筆錄沒有證據能力，若假設其有證據能力，但是其於偵查中
    又供述他沒有與被告交易毒品過，故其警詢所述沒有可信度
    。另高偉鈞手機雖有被告的號碼，但不表示被告有販賣毒品
    給他，故起訴認為被告第1次犯賣毒品給高偉鈞部分，證據
    不足。另起訴認為被告第2次、第3次販賣毒品給高偉鈞部分
    ，被告甲○○96年5月22日至96年5月27日沒有與高偉鈞聯絡
    過，故高偉鈞的指認沒有真實性。另何世堯部分，他從頭到
    尾均否認他有交付毒品給高偉鈞，故何世堯的證述不能補強
    高偉鈞不明確的供述，故依照最高法院相關判決及本件發回
    更審的判決意旨，請求撤銷原審有罪判決，為被告無罪諭知
    。另前審不另為無罪諭知之部分，認定事實並無違誤，此部
    分也請維持諭知被告無罪等語。
六、經查：
（一）關於被告甲○○被訴於附表所示時間、地點販賣毒品予高
      偉鈞部分：
    1.雖：(1)證人高偉鈞於警詢時曾證稱：其所持有與施用之安
      非他命來源，係其於95年11月上旬經朋友介紹認識綽號「
      馬凱」之男子，嗣後向其購買安非他命毒品，每次約5,00
      0元至6,000元不等，可購得1.5公克至1.8公克，每公克3,
      500元，平均5日購買1次，最後1次於96年5月10日下午19
      時許之「馬凱」住處，即臺北縣板橋市○○路413巷11 號
      前之大樓前面交易，其向他購買2公克安非他命，代價6,0
      00元，每次均付現金，交易地點大部分在「馬凱」住處樓
      下。均使用其之0000000000門號聯絡他的手機0000000000
      ，談好時間、地點及價錢後，始進行交易，最近約5月20
      日許，「馬凱」告訴其以後打0000000000門號與綽號「阿
      堯」男子接洽，並表示他目前在中國大陸，當日下午16時
      許其撥打0000000000門號，係「阿堯」接聽，約定在「馬
      凱」住處樓下，約下午16時30分與「阿堯」交易，5,000
      元購得1.8公克之安非他命。第2次於96年5月27日中午12
      時許，其撥打0000000000門號與「阿堯」交易，以1萬元
      向他購得約4公克之安非他命毒品，交易地點亦在馬凱住
      處樓下，其與綽號「阿堯」交易毒品2次，其向綽號「馬
      凱」及「阿堯」購買云云（見96年偵字第16628號卷第32
      頁）；(2)證人高偉鈞所持有0000000000行動電話門號手機
      內之電話簿，確存有被告甲○○所使用之0000000000門號
      及何世堯所使用之00 00000000門號，有其手機之翻拍照
      片，並經其捺指印確認無訛（見96年度偵字第1662 8號卷
      第32頁）；(3)被告甲○○於96年5月22日確曾前往中國大
      陸地區，迄至同年7月11日始返國入境之事實，有法務部
      入出境資訊連結作業、中國澳門航空網頁資料等件可參（
      見96年度偵字第25000號卷第87、100至102頁）。
    2.然查：(1)證人高偉鈞雖於警詢時就其如何以電話與被告甲
      ○○或同案被告何世堯聯絡購買甲基安非他命，而由被告
      甲○○或同案被告何世堯交付等情，有所陳述，惟其嗣於
      偵查及原審即全然翻異前詞，證人高偉鈞96年7月31日於
      偵查時改稱：其所施用之毒品是撥打行動電話0000000000
      號向1名綽號「馬凱」之人買的，「馬凱」都是派1個胖胖
      之男子將毒品送來，故其沒見過「馬凱」本人，且電話中
      「馬凱」之聲音比較老成，年紀較大，不像在庭之被告甲
      ○○等語（見96年度偵字第16628號卷第47至48頁），於
      原審則稱：其於警詢所述之事實均無誤，所稱之「馬凱」
      與「阿堯」，並非被告甲○○及何世堯等語（見原審卷(二)
      第90頁反面至94頁）。準此，證人高偉鈞於偵查及原審之
      供證，既與其於警詢之供述前後不一，且相互矛盾，則其
      於警詢時指認被告甲○○即為曾經販賣甲基安非他命予其
      施用之人等供述，其真實性即非無疑，而難遽信；(2)至被
      告之入出境紀錄，充其量僅足認被告甲○○確曾於96年5
      月22日至同年7月11日間出境中國大陸，而高偉鈞知悉被
      告甲○○之電話並於自己之手機中存入被告甲○○之電話
      號碼，以及知悉被告甲○○前往中國大陸等事實，此於有
      通常交往之友人間，均顯不難知悉，自難據此即逕認與毒
      品之交易有直接之關連，是上開事實尚不足以擔保證人高
      偉鈞警詢所述之真實性，亦至明確。
    3.又同案被告何世堯於警詢時雖曾證述：其自95年9月下旬
      起開始向被告甲○○購買安非他命，平均3至4日購買1次
      ；自96年3月上旬起，因無錢購買毒品，經其等商量結果
      ，其負責幫忙送毒品予向甲○○購買安非他命之人，以抵
      銷之前積欠之毒品款項等語（見96偵字第25000號卷第8頁
      ）。惟同案被告何世堯並未明指其幫被告甲○○送甲基安
      非他命予何人；且同案被告何世堯於同次警詢陳稱：其認
      識陳建安，但不熟，曾幫被告交付毒品予陳建安，但並未
      收錢（同上卷第6頁），又稱：見過謝紫靈1次，有（替被
      告甲○○）運送1千元之安非他命給謝紫靈，並未跟她收
      錢等語（同上卷第7至8頁），而就是否替被告甲○○出面
      交付毒品予高偉鈞部分，則稱：不認識高偉鈞，高偉鈞所
      指「阿堯」於96年5月20日交付5千元（1點8克）、同年月
      27日交付1萬元（4公克）安非他命給高偉鈞乙節，不實在
      等語（同上卷第6至7頁）。是以，同案被告何世堯雖承認
      其替被告甲○○出面交付毒品予他人，然其既明確否認曾
      交付毒品予高偉鈞，則同案被告何世堯於警詢時之陳述，
      自亦不足據為高偉鈞警詢供述之補強證據。
    4.據此，證人高偉鈞前揭警詢供述之真實性既顯猶有懷疑，
      則揆諸首揭說明，自難僅憑其個人之單一指述，即遽認被
      告甲○○於附表編號1至3所示時間、地點販賣有販賣甲基
      安非他命予高偉鈞之犯行。
（二）關於被告甲○○被訴自95年12月間起至96年9月30日止，
      除於如本院上更(一)判決附表一編號1至4所示時間、地點
      外；另有多次販賣毒品予高偉鈞、謝紫靈部分：
    1.證人高偉鈞固於96年6月8日在警詢證稱：其所持有及施用
      之安非他命來源是其於95年11月上旬經朋友介紹認識綽號
      「馬凱」之男子，嗣後開始向他購買安非他命毒品，每次
      約5,000元至6,000元不等購得1.5公克至1.8公克，每公克
      3,500克，平均5日購買1次等語（見96年度偵字第16628號
      卷第32頁）；證人謝紫靈亦於96年6月9日警詢時證述：同
      學鍾坤霖於95年間託其向綽號「馬凱」購買安非他命，其
      以0000000000門號撥打給他，最少1個月購買1次，每次約
      1,000元至2,000元不等購得1包，其不知重量多少，其幫
      同學鍾坤霖聯絡向綽號「馬凱」共購買約10次安非他命云
      云（見96年度偵字第16628號卷第39頁）。
    2.然被告甲○○自始否認有此部分犯行，且觀證人高偉鈞、
      謝紫靈上開證述內容，均未曾指出被告甲○○販賣甲基安
      非他命之明確時間、地點及價金數額，且證人所稱之購買
      次數、價格，均屬概括指述，並未能具體指明，上開期間
      亦未經員警當場查獲被告甲○○販賣之毒品、帳冊或工具
      ，自無法僅憑證人高偉鈞、謝紫靈在警詢之單方指述，即
      遽認被告甲○○確於前開期間內另有多次販賣毒品之犯行
      。
    3.被告甲○○所持用0000000000行動電話門號之監聽譯文，
      固曾分別於95年12月19日20時19分、96年1月10日12時48
      分、96年3月2日17時51分與證人高偉鈞所持用之00000000
      00號行動電話對話3次；暨曾於95年12月20日23時38分、
      同年月21日02時39分、同年月25日7時09分與證人謝紫靈
      所使用之0000000000行動電話門號通話3次（見臺北市政
      府警察局96年2月7日北市警刑六字第0963026690號通訊監
      察聲請書卷第31、43、46、60、76頁、臺北市政府警察局
      刑事警察大隊96年5月10日北市警刑大六字第09630903500
      號搜索票聲請書卷宗第40頁）。
    4.惟參諸上開通話次數，非唯與證人高偉鈞證稱：自95年11
      月起，平均5天購買1次云云、證人謝紫靈陳稱：最少1個
      月購買1次，共購買過約10次安非他命云云；兩者內容大
      相逕庭。且縱前開監聽譯文顯示類似詢問是否有毒品暗語
      之對話內容，然證人高偉鈞、謝紫靈於上開通話後，是否
      確實與被告甲○○進行毒品交易，仍有未明，亦難以認定
      被告甲○○為上開對話之後，確有販出甲基安非他命之犯
      行。是以，前開監聽譯文，仍無足做為證人高偉鈞、謝紫
      靈前開證述之補強證據。
    5.基上所陳，自不能僅憑證人高偉鈞、謝紫靈於警詢之前揭
      證言，即遽認被告甲○○自95年12月間起至96年9月30日
      止，有起訴意旨所指除於如原審判決附表一編號1至4所示
      時間、地點外；另有多次販賣甲基安非他命予高偉鈞、謝
      紫靈之犯行。
（三）關於被告甲○○被訴自95年12月間起至96年9月30日止，
      多次販賣毒品予陳建安部分：
    1.證人陳建安固於96年5月24日警詢時證述：其於88年當兵
      時認識綽號「馬凱」之甲○○男子，95年7月聽朋友說他
      有在販毒，所以向朋友要「馬凱」手機門號0000000000，
      自7月間起向「馬凱」購買安非他命，每次以其的0000000
      000門號打他的0000000000門號手機，談好交易金額、毒
      品重量及交易地點後，始進行交易的，平均約7日購買1次
      ，每次價錢不等自2,000元至18,000元，購得安非他命毒
      品1公克至8公克，交易地點不一定，其至他住處即台北縣
      板橋市○○路413巷11號4樓處，購毒好幾次，但大部分約
      在其臺北縣中和市○○路223號住處附近，除永貞路與中
      正路口附近之網咖店外，亦有幾次送毒品至其住處223號7
      樓處，最後1次係警方查獲時即96年3月4日約上午8時，其
      打電話給他要購買18,000元，他開著銀色賓士過來，9時
      至其住處撥打電話給其，其開門讓他進來，交給其淨重8.
      5公克之安非他命，其就把18,000元給他，他與其不認識
      的男子一同前來，約9時30分許離開；其至「馬凱」住處
      購毒時，有2至3次他叫綽號「阿堯」之男子拿安非他命毒
      品下來，在他家樓下交予其，正確時間其已忘記；故警方
      查扣之毒品係「馬凱」拿去其家賣予其的云云（見96年度
      偵字第16628號卷第25頁）。惟查，證人陳建安上開證稱
      ，均未指出被告甲○○每次販賣甲基安非他命之明確時間
      、地點、價金數額、實際購得數量，且前揭次數、價格，
      僅為證人陳建安概括指述，並未具體明確，期間復未經員
      警當場查獲被告販賣之毒品、帳冊或工具。
    2.同案被告何世堯固曾於警詢中陳稱：沒有一手交錢，一手
      交貨，其只是負責把毒品交給陳建安而已，並無向他收錢
      ，因甲○○只叫我把毒品交給他，並未要求其向他收錢云
      云（見96年度偵字第25000號卷第6頁）。然，同案被告何
      世堯此部分之自白，核與證人陳建安所稱係銀貨兩訖等情
      不符。又參諸證人陳建安於96年3月4日之第1次接受警詢
      時係稱：其毒品是向綽號「阿偉」之人所購買等語；迄至
      95年5月24日之第2次警詢時，始稱：其所施用之毒品均是
      向被告甲○○所購買云云；其固於該次警詢解釋稱：其願
      意指認「馬凱」及「阿堯」係販責毒品予其之人，是因被
      告甲○○被警方搜索後，有打電話給其說是其供出，且四
      處告知朋友，叫其難以做人，故其出面坦承是他販賣毒品
      予其云云（見96年度偵字第25000號卷宗第26頁）；然嗣
      於偵查或原審復均否認有向被告甲○○購買毒品。是以，
      同案被告何世堯、證人陳建安2人於警詢之陳述是否可採
      ，已非無疑，要難遽信。
    3.被告甲○○所持用0000000000行動電話門號之監聽譯文，
      自95年12月起至96年3月6日止期間，固與證人陳建安所使
      用之0000000000號行動電話經常通話；惟審究其等間之對
      話內容，係被告甲○○與證人陳建安間互相詢問對方是否
      仍有毒品、有多少毒品數量、兩人共差多少錢、如何平分
      所取得之毒品數量等內容（見臺北市政府警察局96年2月7
      日北市警刑六字第0963026690號通訊監察聲請書卷第26至
      78頁、臺北市政府警察局刑事警察大隊96年5月10日北市
      警刑大六字第09630903500號搜索票聲請書卷宗第11至46
      頁）。倘認上揭對話實在，則依此內容判斷，係兩人共同
      販售毒品之對話，並非被告甲○○販售毒品予證人陳建安
      ，故前揭監聽譯文，亦無足做為證人陳建安上開警詢證述
      之補強證據。
    4.證人陳建安於警詢指稱：其於96年3月4日上午8時許與被
      告甲○○聯繫以18,000元購買重量8.5公克之安非他命後
      ，即由被告何世堯於同日約9時，在被告甲○○之住處樓
      下交付毒品云云；固已明確指出購毒之經過、時間、數量
      及代價等情。然證人陳建安警詢證述存有瑕疵乙節，業如
      前述，且其此部分之證述內容，除證人之個人指訴外，並
      無任何於該日執行通訊監察之監聽譯文或其他證據可資以
      擔保其供述之真實性，要難謂符合刑事訴訟無罪推定及嚴
      格證明之基本原則。是以，對於證人陳建安前揭證述之真
      實性既猶有疑慮，自亦不能專憑其個人之單一證述，即遽
      認被告甲○○於96年3月4日上午9時許，另有販賣甲基安
      非他命予證人陳建安之犯行。
（四）關於被告甲○○被訴自95年12月間起至96年9月30日止，
      另多次販賣毒品予鍾坤霖及綽號「小慧」之女子部分：
      檢察官雖以證人謝紫靈之證述認被告甲○○尚有於前列期
      間內多次販售甲基安非他命予鍾坤霖。然證人謝紫靈於警
      詢所述，無從採為認定被告甲○○有此部分犯行之證據，
      業如前述，且鍾坤霖經原審傳、拘後均未到庭，另綽號「
      小慧」之女子，亦未經檢察官陳明其年籍資料，以供法院
      傳訊，遍尋卷內均無任何事證，足為被告甲○○有販售毒
      品予鍾坤霖、綽號「小慧」之女子等犯行之佐證。準此，
      自不能僅據起訴書之指訴即逕認被告甲○○有此部分之犯
      行。
（五）綜上所述，檢察官所舉之證據與指出之證明方法，均尚未
      足使本院形成被告有罪之確信，其是否涉有上開販賣毒品
      犯行，確有合理之懷疑。此外，復查無其他積極證據足資
      證明被告確有此部分販賣毒品犯行，則揆諸首揭說明，自
      屬不能證明被告犯罪。
六、原審不察，就被告甲○○被訴於本判決附表所示時間、地點
    販賣毒品予高偉鈞部分，逕為被告甲○○有罪之判決；就其
    他被訴部分（不含原審判決附表一編號4經判決有罪確定部
    分），以起訴意旨認其與前開誤為論罪科刑部分有集合犯之
    實質上一罪關係，而不另為無罪之諭知，均尚有未洽。原判
    決既有前揭可議，被告甲○○上訴意旨，執此指摘原判決有
    罪部分不當，即為有理由，自應由本院將原判決關於甲○○
    販賣第二級毒品予高偉鈞（本判決附表所示即原審判決附表
    一編號1至3）及不另為無罪諭知部分，均予撤銷，改諭知被
    告甲○○無罪之判決。
據上論斷，應依刑事訴訟法第369條第1項前段、第364條、第301
條第1項前段，判決如主文。
本案經檢察官沈明倫到庭執行職務。
中    華    民    國    99    年    9     月    14    日
                  刑事第一庭  審判長法  官  葉騰瑞
                                    法  官  莊明彰
                                    法  官  王炳梁
以上正本證明與原本無異。
檢察官如不服本判決，應於收受送達後10日內向本院提出上訴書
狀，其未敘述上訴之理由者並得於提起上訴後10日內向本院補提
理由書（均須按他造當事人之人數附繕本）「切勿逕送上級法院
」。
被告不得上訴。
                                    書記官  陳佳伶
中    華    民    國    99    年    9     月    14    日
附表：
┌──┬────┬──────┬───┬──────────────┐
│編號│販賣時間│販賣地點    │對象  │販賣經過                    │
├──┼────┼──────┼───┼──────────────┤
│1   │96年5月1│甲○○位於臺│高偉鈞│高偉鈞先以其門號0000000000之│
│    │0日19時 │北縣板橋市中│      │行動電話撥打甲○○所使有門號│
│    │許      │正路413巷11 │      │0000000000之行動電話，兩人談│
│    │        │號住處樓下  │      │定購買數量、金額、地點後，馬│
│    │        │            │      │德凱即在左列時間、地點當場交│
│    │        │            │      │付2公克之甲基安非他命予高偉 │
│    │        │            │      │鈞並向其收取6,000元之代價， │
│    │        │            │      │而完成交易。                │
├──┼────┼──────┼───┼──────────────┤
│2   │96年5月2│同上        │高偉鈞│甲○○於左開日期當日之某時，│
│    │2日至27 │            │      │經告知高偉鈞其人在中國大陸，│
│    │日間之某│            │      │若欲購買甲基安非他命，須撥打│
│    │日16時30│            │      │0000000000號門號與何世堯聯絡│
│    │分許    │            │      │購買，嗣高偉鈞於同日16時許，│
│    │        │            │      │撥打前開門號與何世堯聯絡購毒│
│    │        │            │      │事宜後，即於同日16時30分許，│
│    │        │            │      │由何世堯在左開之交易地點，將│
│    │        │            │      │1.8公克之甲基安非他命交付高 │                                  │
│    │        │            │      │偉鈞並收取5,000元，而完成交 │
│    │        │            │      │易。                        │                                  │
├──┼────┼──────┼───┼──────────────┤
│3   │96年5月2│同上        │高偉鈞│高偉鈞以同上方式，以1萬元代 │
│    │7日12時 │            │      │價，自何世堯處購得4公克之甲 │
│    │許      │            │      │基安非他命，而完成交易。    │
└──┴────┴──────┴───┴──────────────┘

司法院資訊處製作；財團法人民間司法改革基金會備份。
